# 分公司的税由母公司缴纳，这部分现流算什么

提问人：曼珠沙华望月 时间：2020-01-13 15:53:09
该部分由分公司给母公司，然后由母公司缴纳。我认为这部分对于企业流出，还是以纳税为名义的流出。应该计入支付的各项税费产出是现金流量。但是我看到好多企业当做了支付的其他与经营活动有关的现金

回答人：chenyiwei
你的理解基本合理。分公司自身单独报表和总分公司汇总报表中均作为“支付的各项税费”。